臺灣桃園地方法院民事裁定　　　　　　　100年度小上字第1號
上　訴　人　劉雨蓁
被　上訴人　潘熙華
上列當事人間請求清償債務事件，上訴人對於民國99年11月17日
本院中壢簡易庭99年度壢小字第912 號第一審小額民事判決提起
上訴，本院裁定如下：
    主  文
上訴駁回。
第二審訴訟費用新臺幣壹仟伍佰元由上訴人負擔。
    理  由
一、按對於小額程序之第一審裁判之上訴或抗告，非以其違背法
    令為理由，不得為之，民事訴訟法第436 條之24第2 項定有
    明文。而所謂違背法令，依同法第436 條之32第2 項準用同
    法第468 條之規定，係指判決不適用法規或適用不當者。又
    按小額程序之上訴狀內應記載上訴理由，表明下列二事項：
    一原判決所違背之法令及其具體內容。二依訴訟資料可認為
    原判決有違背法令之具體事實，同法第436 條之25亦有明文
    規定。是上訴人於其上訴狀或理由書內應有具體之指摘，並
    揭示該法規之條項或內容，若係成文法以外之法則，應揭示
    該法則之旨趣，倘為司法院之解釋或最高法院之判例，則應
    揭示該判解之字號或其內容，上訴狀或理由書如未依此項方
    法表明者，即難認為已對原判決違背法令有具體之指摘，故
    如僅就自己主張重加陳述或就原審取捨證據任加指摘，並未
    具體指出原判決違背何等法規，其上訴即難認為合法（最高
    法院71年台上字第314 號判例意旨參照）。而如上訴人未於
    提起上訴後20日內補正合法之上訴理由書，依民事訴訟法第
    436 條之32第2 項準用同法第444 條第1 項前段及第471 條
    第1 項之規定，第二審法院毋庸命其補正，應以裁定駁回之
    。
二、本件上訴意旨略以：上訴人所承諾本件裝潢工程中防水工程
    部分僅及於價款新臺幣（下同）2 萬元範圍內之抓漏工程，
    至其餘增加部分則係由被上訴人向業主時美麗所私下承商洽
    作，且上訴人從未被告知或知會，何以該增加部分竟轉嫁由
    上訴人負擔，顯已有違常理。又證人時美麗於原審時證稱其
    與兩造曾當面商討本件裝潢工程中防水工程部分總價款7 萬
    元均由上訴人支付云云，然此情並非事實，實係證人時美麗
    與被上訴人因欲將防水工程價款增加部分轉嫁予上訴人支付
    始由證人時美麗為前揭偽證，是請鈞院再傳喚兩造及證人時
    美麗當庭對質以釐清、還原事實真相。再本件裝潢工程完工
    後，業主時美麗一家早已入住迄今已滿1 年，然工程尾款仍
    一再拖延未付，且就所增設及委購例如冷氣機等物品皆以規
    格等爭議而不願認帳，致雙方心生不快，詎證人時美麗竟因
    此與被上訴人顛倒是非惡意貪墨上訴人款項，實令上訴人百
    般無奈。復上訴人前於民國99年10月25日曾前往業主時美麗
    住處收取工程尾款，斯時時美麗表示房屋仍在漏水，而經上
    訴人前往各房間查看確係如此，竟被上訴人於原審稱翌日即
    26 日 已完成驗收，此顯非實情。為此，爰依法提起上訴，
    請求鈞院傳喚本件工程介紹人李連聲到庭作證，並一一詳查
    還原事實等語。
三、經核上訴人所陳前開上訴理由，並未具體指出原判決如何違
    背法令，且依卷內訴訟資料亦無從認定原判決有何違背法令
    之具體事實，揆諸前揭法文規定及說明，本件上訴尚難謂已
    合法表明上訴理由，復上訴人又未於上訴後20日內補正合法
    之上訴理由書，從而，本件上訴為不合法，應予駁回。
四、關於上訴人應負擔之第二審訴訟費用，依民事訴訟法第436
    條之32第1 項準用第436 條之19第1 項之規定，確定本件訴
    訟費用額如主文第2 項所示之金額。
五、依民事訴訟法第436 條之32第1 項、第2 項、第436 條之19
    第1 項、第444 條第1 項前段、第95條、第78條，裁定如主
    文。
中    華    民    國    100   年     2    月     25   日
            民事第一庭  審判長法  官  郭琇玲
                              法  官  林哲賢
                              法  官  陳振嘉
正本係照原本作成。
本裁定不得抗告。
中    華    民    國   100    年    3     月    4     日
                              書記官  谷貞豫